最高法院刑事判決            一○○年度台上字第四六○二號
上  訴  人  程德瑋
選任辯護人  張永昌律師
            陳煜昇律師
上列上訴人因違反毒品危害防制條例案件，不服台灣高等法院高
雄分院中華民國一○○年六月二十一日第二審判決（一○○年度
上訴字第六八一號，起訴案號：台灣高雄地方法院檢察署九十九
年度偵字第一○二九六號），提起上訴，本院判決如下：
    主  文
上訴駁回。
    理  由
按刑事訴訟法第三百七十七條規定，上訴於第三審法院，非以判
決違背法令為理由，不得為之。是提起第三審上訴，應以原判決
違背法令為理由，係屬法定要件。如果上訴理由書狀並未依據卷
內訴訟資料，具體指摘原判決不適用何種法則或如何適用不當，
或所指摘原判決違法情事，顯與法律規定得為第三審上訴理由之
違法情形，不相適合時，均應認其上訴為違背法律上之程式，予
以駁回。本件原判決維持第一審論處上訴人程德瑋犯販賣第二級
毒品罪三罪（均累犯，皆處有期徒刑）各罪刑之判決，駁回其在
第二審之上訴。已詳敘認定犯罪事實之依據及憑以認定之理由。
從形式上觀察，原判決並無任何違背法令之處。查原判決事實（
三）認定「民國九十九年三月十一日十三時二十八分二十秒，楊
榮龍以其所使用之0000000000號行動電話，撥打上訴人所有且由
上訴人所使用之0000000000號行動電話」，雖與卷附通聯紀錄所
記載，係由上訴人撥打予楊榮龍之證據資料不符，而有錯誤，然
楊榮龍與上訴人確於該時段有雙向通話，是並不影響判決本旨，
自應予更正，不得執為第三審上訴之適法理由。又上訴人於原審
並未聲請傳訊證人許家瑋，則原審未為傳訊，要難謂有應於審判
期日調查之證據未予調查之違法。且原判決依據卷證資料，說明
楊榮龍於偵查中所為之陳述有證據能力；上訴人應無甘冒被查緝
法辦重刑之風險，將毒品無償交付、轉讓予許家瑋、楊榮龍之理
等情，於法與證據法則並無不合。另原判決援引上訴人辯稱：係
無償提供第二級毒品甲基安非他命給許家瑋施用，且係與楊榮龍
合資購買甲基安非他命云云，說明上訴人係否認本件販賣第二級
毒品甲基安非他命之犯行，是上訴人並不符毒品危害防制條例第
十七條第二項之規定，則原判決縱未就此說明，並不違法。上訴
意旨未依據卷證資料，具體指摘原判決如何違背法令，置原判決
之論敘於不顧，徒對原審採證認事及其他自由裁量職權行使，任
意指摘，難謂已符合首揭法定上訴要件。其上訴違背法律上之程
式，應予駁回。
據上論結，應依刑事訴訟法第三百九十五條前段，判決如主文。
中    華    民    國  一○○  年    八    月   十八   日
                      最高法院刑事第十一庭
                          審判長法官  陳  世  淙  
                                法官  陳  東  誥  
                                法官  何  菁  莪  
                                法官  施  俊  堯  
                                法官  王  聰  明  
本件正本證明與原本無異
                                      書  記  官  
中    華    民    國  一○○  年    八    月   十九   日
                                                      Ｅ